臺灣高雄地方法院刑事判決　　　　　　　94年度訴字第3511號
公　訴　人　臺灣高雄地方法院檢察署檢察官
被　　　告　甲○○
上列被告因違反毒品危害防制條例案件，經檢察官聲請以簡易判
決處刑（94年度毒偵字第5644號）及移送併案審理（94年度毒偵
字第7361號），本院認不應逕以簡易判決處刑（94年度簡字第46
49號），改依通常程序審理，嗣因被告就被訴事實為有罪之陳述
，經本院合議庭裁定由受命法官獨任適用簡式審判程序審理，判
決如下：
    主  文
甲○○連續施用第一級毒品，處有期徒刑捌月，扣案之第一級毒
品海洛因包（合計淨重點肆肆公克，空包裝重零點陸玖公克
，純度佰分之拾壹點柒伍，純質淨重零點肆零公克）、注射針筒
壹支、自製塑膠鏟子壹支，均沒收銷燬之。扣案之注射針筒壹支
沒收之。
    事  實
一、甲○○前於民國89年間，因違反毒品危害防制條例案件，經
    本院以89年度毒聲字第9613號裁定送強制戒治，復經本院以
    90年度毒聲字第4107號裁定停止戒治，所餘戒治期間，付保
    護管束，而於90年8 月2 日出監，迄91年2 月22日期滿未經
    撤銷，視為執行完畢，詎仍不知悔改，於強制戒治執行完畢
    釋放後5 年內，復基於施用第一級毒品海洛因之概括犯意，
    於94年6 月2 日下午2 時許（檢察官起訴書誤載為13時）採
    尿時回溯24小時內某時（不含為警逮捕之公權力拘束期間）
    及同年8 月初某日起至同月31日凌晨2 時許止，每2 、3 天
    1 次，在高雄縣仁武鄉竹後村竹門巷110 號住處，以將海洛
    因摻入香煙內用火燒烤加熱後再吸食其煙霧或以注射針筒注
    射之方次，連續施用第一級毒品海洛因多次。嗣先於94年6
    月2 日上午10時25分許，在上開住處，經警持本院核發之搜
    索票執行搜索結果，查獲注射針筒及自製塑膠鏟子各1 支，
    經警採集尿液送驗結果，呈可待因及嗎啡陽性反應；嗣於94
    年8 月31日晚間11時40分許，在高雄市○○區○○路197 號
    固興大飯店511 室房內，為警查獲，並扣得注射針筒1 支、
    海洛因3 包（合計淨重3.44公克，空包裝重0.69公克，純度
    百分之11.75 ，純質淨重0.40公克）、不明粉末1 包，經警
    採集尿液送驗結果，呈嗎啡陽性反應，始悉全情。
二、案經高雄縣政府警察局鳳山分局、高雄市政府警察局三民第
    一分局報請臺灣高雄地方法院檢察署檢察官偵查起訴及移送
    併案審理。
    理  由
一、按本案被告甲○○所犯係死刑、無期徒刑、最輕本刑為3 年
    以上有期徒刑以外之罪，其於準備程序就前揭被訴事實為有
    罪之陳述，經受命法官告知簡式審判程序之旨，並聽取其與
    公訴人之意見後，本院認無不得或不宜改依簡式審判程序進
    行之情事，依刑事訴訟法第273 條之1 第項、第284 條之1
    規定，裁定本案由受命法官獨任進行簡式審判程序，合先敘
    明。
二、上揭犯罪事實，業據被告於偵訊及本院審理時分別供認不諱
    ，核與證人徐瑋琳於警詢時證述之情節相符，並有注射針筒
    2 支、自製塑膠鏟子1 支及白粉4 包扣案足憑，且其先後經
    警採集尿液送檢驗結果，均呈嗎啡陽性反應，分別有臺灣檢
    驗科技股份有限公司94年6 月22日報告編號KＺ000000000000
    濫用藥物尿液檢驗報告、高雄市立凱旋醫院94年9 月12日檢
    體標號G-253 濫用藥物尿液檢驗報告各1 紙在卷可稽。再者
    ，為警於94年6 月2 日查獲之注射針筒及自製塑膠鏟子各1
    支，經本院送請高雄醫學大學附設中和紀念醫院驗結果，均
    呈第一級毒品海洛因陽性反應，亦有高雄醫學大學附設中和
    紀念醫院94年10月11日報告編號0000-0 00 、0000-000檢驗
    報告各1 紙附卷可參。另為警於94年8 月31日查獲之白粉3
    包，經送法務部調查局檢驗結果，均含有第一級毒品海洛因
    成分，合計淨重3.44公克，空包裝重0.69公克，純度百分之
    11.75 ，純質淨重0.40公克，此有法務部調查局調科壹字第
    220021589 號鑑定通知書1 紙在卷可憑。足徵被告任意性之
    自白與事實相符，本案事證已臻明確，被告犯行堪以認定，
    應予依法論科。
三、查被告前於89年間，因違反毒品危害防治條例案件，經本院
    以89年度毒聲字第9613號裁定送強制戒治，復經本院以90年
    度毒聲字第4107號裁定停止戒治，所餘戒治期間，付保護管
    束，而於90年8 月2 日出監，迄91年2 月22日期滿未經撤銷
    ，視為執行完畢，此有臺灣高等法院被告前案紀錄表1 份在
    卷可查，其於前案強制戒治執行完畢釋放後5 年內，再犯本
    案毒品危害防制條例第10條第1 項之罪，犯罪事證明確，其
    所為顯與該條例第23條第2 項之規定相符，應予依法論科。
四、按海洛因屬毒品危害防制條例第2 條第2 項第1 款所定之第
    一級毒品，不得非法持有、施用，是核被告所為，係犯毒品
    危害防制條例第10條第1 項之施用第一級毒品罪。被告持有
    第一級毒品海洛因進而施用，其持有海洛因之低度行為，應
    為施用之高度行為所吸收，不另論罪。又被告先後多次施用
    第一級毒品海洛因之行為，時間緊接，所犯係構成要件相同
    之罪，顯係基於概括犯意反覆為之，為連續犯，應依法論以
    一罪，並加重其刑。至檢察官移送併案審理部分（94年度毒
    偵字第7361號），即被告自94年8 月初某日起至同年月31日
    凌晨2 時許止，連續施用第一級毒品海洛因之犯行，雖未據
    起訴，惟與已起訴論罪科刑部分，有連續犯之裁判上一罪關
    係，為起訴效力所及，既經查明，本院自得一併審究，附此
    敘明。爰審酌被告施用毒品足以戕害身心健康，滋生其他犯
    罪，惡化社會治安，其屢經觀察、勒戒、強制戒治後，仍再
    度多次施用毒品，顯見其戒毒之意志不堅，自制力不佳，應
    有入監矯治之必要，惟念及被告施用毒品，戕害己身，本質
    上屬於病患性行為，且其犯後均已坦承犯行，並獲公訴人求
    處有期徒刑8 月，應屬允當等一切情狀，量處如主文所示之
    刑，以示懲儆。扣案之第一級毒品海洛因3 包（合計淨重3.
    44公克，空包裝重0.69公克，純度百分之11.75 ，純質淨重
    0.40公克），為查獲之第一級毒品，已如前述，又上開包裝
    袋因包覆海洛因，衡情顯難與毒品完全析離，應依毒品危害
    防制條例第18條第1 項前段規定，併予宣告沒收銷燬之；至
    因鑑驗耗盡之海洛因既已滅失，自無庸再為沒收銷燬之諭知
    。又於94年6 月2 日查獲之注射針筒、自製塑膠鏟子各1 支
    ，經本院送驗結果，含有第一級毒品海洛因，業如前述，且
    客觀上難以析離，均應依毒品危害防制條例第18條第1 項前
    段規定，予以宣告沒收銷燬之。另於94年8 月31日查扣之注
    射針筒1 支，經本院送請高雄醫學大學附設中和紀念醫院檢
    驗結果，呈海洛因陰性反應，此有該院94年10月18日報告編
    號0000-000檢驗報告1 紙在卷足稽，惟該注射針筒係被告所
    有供施用第一級毒品海洛因所用之物，業據被告供承在卷，
    應依刑法第38條第1 項第2 款之規定宣告沒收。至扣案之不
    明白粉1 包，經送法務部調查局檢驗結果，未發現法定毒品
    成分，淨重0.81公克，空包裝重0.33公克，此有該局調科壹
    字第220021589 號鑑定通知書1 紙在卷足考，爰不為沒收之
    宣告，併此敘明。
五、退併辦部分：
（一）併案意旨（94年度毒偵字第7361號）係以：被告於94年9
      月1 日凌晨2 時許採尿時回溯24小時內某時（不含為警逮
      之公權力拘束期間），在不詳地點，施用第二級毒品甲基
      安非他命（檢察官移送併辦意旨書誤載為安非他命），因
      認被告涉犯毒品危害防制條例第10條第2 項施用第二級毒
      品罪嫌等語。
（二）查本案公訴人起訴之事實為被告涉犯毒品危害防制條例第
      10條第1 項之施用第一級毒品罪嫌，顯與前開併案意旨之
      施用第二級毒品罪嫌之行為，其犯罪構成要件顯不相同，
      本院自不得併為審理，此部分應退由檢察官另行處理。
據上論斷，應依刑事訴訟法第452 條、第273 條之1 第1 項、第
284 條之1 、第299 條第1 項前段，毒品危害防制條例第10條第
1 項、第18條第1 項前段，刑法第11條、第56條、第38條第1 項
第2 款，判決如主文。
本案經檢察官乙○○到庭執行職務。
中　　華　　民　　國　　94　　年　　12　　月　　9　　日
                  刑事第九庭    法　官  謝梨敏
以上正本證明與原本無異。
如不服本判決，應於判決送達後10日內，向本院提出上訴狀。
                                書記官  林志衡
中　　華　　民　　國　　94　　年　　12　　月　　9 　　日
附錄本判決論罪之法條：
毒品危害防制條例第10條
施用第1級毒品者，處6月以上5年以下有期徒刑。
施用第2級毒品者，處3年以下有期徒刑。
